【裁判字號】    95,上易,1142
【裁判日期】    950824
【裁判案由】    竊盜
【裁判全文】
臺灣高等法院刑事判決                95年度上易字第1142號
    上  訴  人  臺灣板橋地方法院檢察署檢察官
    被      告  戊○○
上列上訴人因被告竊盜案件，不服臺灣板橋地方法院95年度易字
第352號，中華民國95年4月26日第一審判決（起訴案號：臺灣板
橋地方法院檢察署95年度偵字第2731號，及移送該署95年度偵字
第7033、第10005、第10631號併辦審理），提起上訴，本院判決
如下：
    主  文
原判決撤銷。
戊○○連續攜帶兇器竊盜，累犯，處有期徒刑拾壹月。扣案之螺
絲扳手貳支、扳手貳支均沒收。
    事  實
一、戊○○前於民國九十年間因竊盜案及違反毒品危害防制條例
    ，分別經本院於九十三年十月二十八日以九十三年度上易字
    第一六０八號判決判處有期徒刑六月及臺灣桃園地方法院於
    九十三年十一月二十六日以九十三年度訴字第一三一九號判
    決判處有期徒刑八月確定，並經桃園地方法院於九十四年三
    月十五日以九十四年度聲字第一五九號裁定應執行有期徒刑
    一年確定，甫於九十四年十月十日縮刑期滿執行完畢。詎猶
    不知悔改，復基於意圖為自己不法所有之概括犯意，單獨或
    與林順忠共同，(一)個人先於九十五年一月二十八日下午一
    時四十五分許，至甲○○所有，位於臺北縣林口鄉下福村下
    福十七號之閒置工廠前，持其所有，客觀上對人之生命、身
    體、安全構成威脅，而足供兇器使用之螺絲扳手一支，竊取
    上開閒置工廠門前配電箱內之電纜線一批（規格六００Ｖ、
    二五０平方公釐，合計長約一點三公尺），於得手後，正在
    上址以前開螺絲扳手拆卸電纜線螺絲時，為警當場查獲，並
    扣得其所有，供竊盜所用之螺絲扳手一支。(二)復於九十五
    年三月七日下午五時十五分許，個人攜帶所有客觀上足供兇
    器使用之扳手二支及螺絲扳手一支，在桃園縣蘆竹鄉○○村
    ○○路四七號一樓內，下手竊取鈞普科技公司所有設置於上
    址天花板內之電纜線時，因誤觸警鈴為上址之保全人員李昇
    祐發覺而會同警方前往查獲而未遂，並扣得板手二支、螺絲
    扳手一支，(三)又於九十五年四月十五日凌晨一時許，在桃
    園縣桃園市○○路四一三巷之某工地內，個人竊取丁○○所
    有置於上址之鋼筋鐵條九十一條，得手後，將之置放在其駕
    駛車號七八五一－ＭＺ自用小客車上而離去，於同日凌晨一
    時五十分許，行經桃園縣八德市○○○路與廣興路一三六０
    巷交叉口處，為警查獲。(四)又於九十五年四月二十八日上
    午十時十五分許，與林順忠基於共同竊盜之犯意聯絡，前往
    桃園縣蘆竹鄉中福村七七之九號前空地上，徒手竊取乙○○
    置於上址之鐵材共二百公斤，得手後，搬上車牌號碼七八五
    一－ＭＺ自用小客車上，為乙○○發現並報警處理而當場查
    獲。
二、案經甲○○訴由臺北縣政府警察局新莊分局報請臺灣板橋地
    方法院檢察署檢察官偵查起訴及由該署併案審理。
    理  由
一、被告經合法傳喚，無正當理由未到庭陳述，惟前揭犯罪事實
    ，業據被告戊○○於警詢、偵訊及原審審判中均坦承不諱（
    見原審九十五年三月二十九日簡式審判筆錄），核與共同被
    告林順忠於警詢、偵查中，告訴人甲○○、證人丙○○、李
    昇祐、丁○○、乙○○於警詢、偵查中指證述之情節相符，
    復有臺北縣政府警察局新裝分局扣押物品目錄表及贓物認領
    保管單各二份、現場照片十九張在卷可參，並有被告所有供
    行竊用之螺絲扳手二支、扳手二支扣案可資佐證，足徵被告
    之任意性自白確與事實相符。是以本件事證明確，被告竊盜
    犯行堪以認定，應依法論科。
二、法律適用之比較：修正後刑法第2條第1項規定：「行為後法
    律有變更者，適用行為時之法律。但行為後之法律有利於行
    為人者，適用最有利於行為人之法律」。被告行為後，刑法
    第56條業於民國94年1月7日修正公布，並於95年7月1日施行
    ，刑法第56條連續犯之規定，亦已刪除，則被告之犯行，因
    行為後新法業已刪除連續犯之規定，此刪除雖非犯罪構成要
    件之變更，但顯已影響行為人刑罰之法律效果，自屬法律有
    變更，依新法第2條第1項規定，比較新、舊法結果，仍應適
    用較有利於被告之行為時法律即舊法論以連續犯（最高法院
    95年第8次刑事庭會議決議參照）。 本件應依修正前刑法適
    用之。
三、按修正前刑法第三百二十一條第一項第三款之攜帶兇器竊盜
    罪，係以行為人攜帶兇器為其加重條件，此所謂兇器，其種
    類並無限制，凡客觀上足對人之生命、身體、安全構成威脅
    ，具有危險性之兇器均屬之，且只需行竊時攜帶此種具有危
    險性之兇器為已足，並不以攜帶之初有行兇之意圖為必要，
    最高法院七十九年度臺上字第五二五三號判決可資參照。扣
    案之螺絲扳手二支、扳手二支，係質地堅硬之鐵器，若持上
    開螺絲扳手、扳手用以揮擊，顯足以傷害人之生命或身體，
    客觀上具有一定之危險性，應屬修正前刑法第三百二十一條
    第一項第三款所定之兇器無疑。核被告所為，犯罪事實 (一
    ) 部分係犯修正前刑法第三百二十一條第一項第三款之攜帶
    兇器竊盜罪，犯罪事實 (二) 部分係犯修正前刑法第三百二
    十一條第二項、第一項第三款之攜帶兇器竊盜未遂罪，犯罪
    事實 (三)、(四) 部分係犯修正前刑法第三百二十條第一項
    之竊盜罪。被告與林順忠間有犯意聯絡，行為負擔，俱屬共
    同正犯，又被告所犯多次竊盜，時間緊接，方法相同，觸犯
    犯罪構成要件相同之罪名，顯係基於概括犯意為之，應以連
    續犯論以攜帶器竊盜罪，並加重其刑，犯罪事實 (二)、(三
    )、(四)部分，公訴人雖未起訴，而予併案審理，本院審認
    此併案部分有罪，且與起訴事實部分有連續犯之裁判上一罪
    關係，本院自得併予審理。又被告有前揭事實欄所述之論罪
    科刑及執行情形，有本院被告前案紀錄表一份在卷可按，其
    於有期徒刑執行完畢五年以內再犯本件有期徒刑以上之罪，
    為累犯，應依修正前刑法第四十七條之規定，並加重其刑。
四、原審予以被告論罪科刑，固非無據，惟被告另犯有犯罪事實
    (二)、(三)、(四)之犯行，原審未及併予審論處刑，尚有未
    合，公訴人執此為上訴理由，請求撤銷改判，洵有理由，自
    應由本院撤銷改判。爰審酌被告素行不佳、犯罪之動機、所
    竊取之財物價值，竊盜的次數，對被害人所造成之損害及事
    後坦承犯行等一切情狀，量處如主文所示之刑，以示懲儆。
五、扣案之螺絲扳手二把、扳手二把，均係被告所有，且供本件
    犯罪所用之物，業據被告於警詢、偵訊及原審審理中供承在
    卷，應依修正前刑法第三十八條第一項第二款之規定，併予
    宣告沒收。
六、被告經合法傳喚，無正當理由未到庭，爰不待其陳述，逕行
    判決。
據上論斷，應依刑事訴訟法第369條第1項前段、第364條、第371
條、第299條第1項前段，刑法第2條第1項、修正前刑法第56條、
第321條第1項第3款、第47條、第38條第1項第2款， 判決如主文
。
本案經檢察官周志榮到庭執行職務。
中    華    民    國    95    年    8     月    24    日
                  刑事第４庭    審判長法  官  蔡秀雄
                                      法  官  黃金富
                                      法  官  周煙平
以上正本證明與原本無異。
不得上訴。
                                      書記官  蕭麗珍
中    華    民    國    95    年    8     月    28    日
附錄：本案論罪科刑法條全文
修正前刑法第321條第1項第3款
犯竊盜罪而有左列情形之一者，處六月以上、五年以下有期徒刑
：
一  於夜間侵入住宅或有人居住之建築物、船艦或隱匿其內而犯
    之者。
二  毀越門扇、牆垣或其他安全設備而犯之者。
三  攜帶兇器而犯之者。
四  結夥三人以上而犯之者。
五  乘火災、水災或其他災害之際而犯之者。
六  在車站或埠頭而犯之者。
前項之未遂犯罰之。


司法院資訊處製作；財團法人民間司法改革基金會備份。
